臺灣高等法院臺南分院刑事判決
111年度上訴字第361號
上  訴  人  
即  被  告  林坤琪


選任辯護人  伍安泰律師（法扶律師）
上列上訴人即被告因毒品危害防制條例案件，不服臺灣嘉義地方
法院110年度訴字第474號中華民國110年12月21日第一審判決（
起訴案號：臺灣嘉義地方檢察署110年度偵字第7333號、第7548
號、第8371號），提起上訴，本院判決如下：
    主      文
上訴駁回。
    事實及理由
壹、犯罪事實
    林坤琪明知甲基安非他命為第二級毒品，不得持有、販賣，
    仍基於販賣第二級毒品以營利之犯意，持用門號0000000000
    號行動電話為聯絡工具，於附表一所示時間、地點，販賣第
    二級毒品與許哲榮1次、許弘昌2次。經警依臺灣嘉義地方法
    院110年聲監續字第265號、第313號通訊監察書，對門號000
    0000000號行動電話實施通訊監察，並於民國110年8月5日，
    依臺灣嘉義地方法院110年聲搜字第440號搜索票，前往林坤
    琪嘉義縣○○鄉○○村○○○00號之0住處執行搜索，當場扣得門號
    0000000000號行動電話1支（含SIM卡1張）、夾鏈袋5個、玻
    璃球管1支、吸管1支、吸食器1組等物，因而查獲上情。
貳、證據能力
一、未經被告為反對詰問，原則上不能採為論罪依據，但如證人
    在審判中到庭進行交互詰問，所供竟與先前之警詢口供不符
    ，經參酌其他證據資料結果，足認較早之警詢筆錄具有較為
    可信之特別情況，且為證明被告犯罪事實所必要者，為實現
    司法正義，例外許為適格之證據，觀諸刑事訴訟法第159 條
    第1 項及第159 條之2 規定即明。然若警詢時所陳和審判中
    所述並無不符，則採用審判中之證言，斯已足矣，自應回歸
    原則，排除警詢筆錄之證據能力（最高法院100 年度臺上字
    第2446號判決意旨參照），證人許哲榮、許弘昌，於審理中
    均經傳喚到庭作證，其等審理中之證述與警詢之內容並無重
    大差異，無不可替代性，被告及辯護人既主張屬傳聞證據（
    本院卷第111頁），應認無證據能力。
二、至於辯護人原辯稱，本件通訊監察譯文依通訊保障及監察法
    第5條第4項、第18條之1第3項規定，因未於15日內至少做成
    一次以上報告書而無證據能力（本院卷第37-38頁），經調
    取臺灣嘉義地方法院110年聲監續字第265號、第313號通訊
    監察卷，上開通訊監察書於指示事項欄記載，執行機關應於
    110年5月10日、6月7日前做成監察報告陳送臺灣嘉義地方法
    院，執行機關嘉義縣警察局分別於110年5月7日、6月7日檢
    陳期中報告（見本院通訊監察影卷），合於上開通訊監察書
    之指示事項，亦與通訊保障及監察法第5條第4項之規定無違
    ，是附表一所示通訊監察譯文，應有證據能力，併予敘明。
三、其餘供述及文書證據部分，依刑事訴訟法第159條之5規定，
    被告以外之人於審判外之陳述，雖不符前4條之規定，而經
    當事人於審判程序同意作為證據，法院審酌該言詞陳述或書
    面陳述作成時之情況，認為適當者，亦得為證據。當事人、
    代理人或辯護人於法院調查證據時，知有第159條第1項不得
    為證據之情形，而未於言詞辯論終結前聲明異議者，視為有
    前項之同意。查：本判決以下所引用之傳聞證據，檢察官、
    被告及辯護人未於言詞辯論終結前聲明異議，且均經本院提
    示調查，本院審酌該等證據作成時之情況，並無違法取證之
    情形，又與本案有關聯性，認為以之作為證據應屬適當，均
    具有證據能力。
參、認定犯罪事實所憑之證據及理由
一、被告坦承於附表一所示時間，透過門號0000000000號行動電
    話與許哲榮、許弘昌為如附表一所示之通話，並有於通話後
    與許哲榮、許弘昌見面之事實，然否認有何販賣第二級毒品
    犯行，辯稱：3次都有見面，但都是與他們去向別人拿毒品
    ，編號１部分，我是買便當去給許哲榮，許哲榮有先遇到我
    ，他有喝酒，不敢去買素食便當，叫我幫他買，我就幫他買
    便當，我有打電話給他，但他沒接，後來我打給他弟弟出來
    拿便當吃，通話結束後，我拿去他家給他。編號２部分，我
    跟許弘昌去○○陸橋旁某個○○廠拿甲基安非他命，我們一人出
    3仟元，拿到之後沒有馬上施用，是各自回家自己施用。編
    號３部分，一樣是我跟許弘昌一人出3仟，拿回去各自施用，
    通訊監察譯文是許弘昌找我一起去拿毒品等語（本院卷第11
    1-112頁）。
二、附表一編號１部分
㈠、證人許哲榮於偵查中證稱：附表一編號１②、③是我與被告通話
    ，被告先跟我弟弟聯絡，之後我打給被告，被告說二粒，一
    粒就是1包安非他命1仟元，因為我沒有吃那麼多，被告就說
    要2粒，我說1粒就好，後來被告打電話給我，叫我去我家外
    面田那邊，那邊有竹子，就是電話中說的竹謀，這次是一手
    交錢、一手交貨，我沒有欠被告錢，我給被告1仟元，被告
    給我一包安非他命（他卷第23頁）、電話中素食便當就是安
    非他命，當天我沒有喝酒醉，當天我沒有叫被告幫我買便當
    （偵7333卷第273-274頁）等語，核與證人即許哲榮胞弟許
    嘉鴻證稱：附表一編號１①是我與被告講電話，我不知道被告
    要做什麼，我接到電話就叫許哲榮打電話給被告，當時許哲
    榮沒有酒醉或身體不舒服的情形（偵7333卷第272頁）等語
    相符。證人許哲榮並於原審審理時證稱：我跟被告買毒品1
    次，我是拿錢跟他買的，時間是110年5月8日（原審卷第149
    頁）、通話是我們的沒錯，電話裡面提到素食便當就是安非
    他命，當天我跟他買了1仟元，一手交錢、一手交貨，地點
    在○○○我家附近（同卷第151頁）、這次交易有成功，真的有
    買（同卷第158頁）、5月8日那天下班我沒有叫被告幫我買
    便當，當天沒有喝醉，便當1粒1仟元，我不要太多，就拿1
    仟元而已，便當就是拿東西，這是事實（同卷第158-159頁
    ）、電話中提到素食便當是要拿安非他命，2粒我只要1粒，
    就是要拿1仟元，那天在○○○後面見面，我有拿1仟元給被告
    ，被告有拿甲基安非他命給我，我當面拿1仟元給被告，被
    告拿1仟元份量的甲基安非他命給我，被告沒有去別的地方
    ，就當場拿給我（同卷第160-161頁）、被告有跟我說，便
    當1粒就是1仟元，他有先跟我說一粒或是素食便當就都是毒
    品，被告跟我講素食便當就是甲基安非他命的意思（同卷第
    165-166頁）、電話中說來竹謀就是我家外面竹籬下，外面○
    ○○旁邊就是竹謀（同卷第166-167頁）等語。
㈡、證人許哲榮就其與被告於附表一編號１②、③所示通話後，在嘉
    義縣○○鄉○○村○○○00號住處外，以一手交錢、一手交貨方式
    ，向被告購買1仟元之甲基安非他命，於偵查及審理中證述
    明確，而其證稱，通話中所稱「兩粒素食」、「一粒」，分
    別指稱甲基非他命，及購買金額為2仟元或1仟元等情，並有
    通訊監察譯文可佐，另依通訊監察內容被告向許哲榮稱：「
    我兩粒素食拿去給你」、「還是要一粒」等語，可見被告應
    為主動兜售毒品之一方，許哲榮則於被告提議購買2仟元甲
    基安非他命後，表示僅購買1仟元，2人因而就交易毒品之金
    額達成共識，並約定在「竹謀」即許哲榮住處外竹籬附近交
    易。再佐以被告上開門號通訊監察譯文顯示之基地台位置（
    偵7333卷第43頁），被告於附表一編號１②所示通話時，基地
    台位置仍在嘉義市○區○○里○○路000號，迄附表一編號１③通話
    時，已經往許哲榮住處移動，而出現於嘉義縣○○鄉○○村○○路
    00○0號附近，足證被告與許哲榮約定交易毒品後，即前往約
    定地點交易毒品之事實。
㈢、被告雖辯稱，當天是買便當給許哲榮，2人有先見面，因許哲
    榮酒醉，不敢自己去買，被告因而買便當前往許哲榮住處交
    給許哲榮等語，然許哲榮胞弟許嘉鴻已於偵查中明確證稱，
    當天許哲榮並無酒醉狀況，許哲榮於原審審理時，亦否認當
    天因酒醉而委請被告購買便當，均已如上所述，被告辯稱買
    便當乙情，已與證人之證述不相符，況依附表一編號１②所示
    通訊監察譯文，並未見許哲榮要求被告為其購買便當，反而
    是被告在電話接通後，即稱：「我這邊兩粒素食便當吃飽了
    嗎」等語，其在許哲榮未提出要求之情況下貿然詢問「兩粒
    素食便當」，許哲榮第一時間未能意會，答稱：「啥？」等
    語，則如許哲榮確實有先與被告見面並要求被告為其購買便
    當，何以於第一時間無法正面回答，而被告繼之又以「兩粒
    素食，便當」等語暗示許哲榮，許哲榮方回答「這樣喔，要
    這麼慎重」等語，如確實為購買便當之事，許哲榮答稱「這
    麼慎重」亦不合常情。且被告於通話之初即稱：「我這邊兩
    粒素食」，則如依被告所辯，於購買便當前先遇到許哲榮，
    因許哲榮酒醉不敢自己去買，被告因而幫許哲榮購買便當，
    被告豈會又於購買便當後，才向許哲榮確認便當「兩粒」、
    「1粒」？被告辯稱上開通話為購買便當之事，實無所據。
㈣、辯護意旨另以，「1粒」、「2粒」為台語便當常用之單位，
    證人許哲榮妄自解讀「1粒」、「2粒」為1仟元、2仟元，已
    有可議，且許哲榮於偵查中曾證稱，110年4月29日通訊監察
    譯文中「一工」是指向被告購買1仟元甲基安非他命，則「1
    粒」是否為購買甲基安非他命之暗語，況許哲榮未曾向被告
    購買毒品，如何以暗語溝通？又被告購買便當地點為○○地下
    道旁「○○○○店」，該店營業時間到晚上8點，原判決認定被
    告不可能於晚上8點購買便當，應有違誤等語，經查：　
　⒈被告辯稱為許哲榮購買便當，與附表一編號１②之通話內容不
    符，且亦不合常理，已如上述，而毒品交易為避免查緝，於
    通話中多使用代號作為毒品代稱，毒品代號固可能因與日常
    生活用語相同而無法單從字面意義判斷，然如依對話語意或
    脈絡觀之欠缺合理性者，仍足以判斷通話者間係刻意迴避偵
    查而使用一般用語作為毒品之代稱，本件證人許哲榮於偵查
    及審理中均一致、多次證稱：「便當即甲基非他命之意」，
    再衡以證人許哲榮於通話中稱「要這麼慎重喔」等語，實非
    一般購買便當常見之對話方式，再者，2人於該次通話中並
    未談及任何關於便當價錢之內容，被告僅確認「1粒」後，
    即與許哲榮約定見面，亦與一般委由他人代購便當之情況不
    盡相符，反而依證人許哲榮證稱，「素食便當」指甲基安非
    他命、「1粒」只1仟元等語，方足以完整解釋上開對話內容
    ，不僅包含交易標的物為甲基安非他命，亦包含交易之價錢
    為1仟元，2人達成共識後，被告因而與許哲榮約定見面即結
    束通話。
　⒉辯護意旨另以110年4月29日12時15分50秒，被告門號0000000
    000號行動電話與000000000號電話通話內容提及「一工」等
    語（偵7333卷第43頁），方為毒品甲基安非他命之代號，並
    非「1粒」、「2粒」便當，然上開對話並非被告與許哲榮之
    對話，此為許哲榮於偵查及審理中均證述在卷（偵7333卷第
    272頁，原審卷第164頁），自不能用以證明本件通話中「1
    粒」、「素食便當」等語與毒品無關。而本件被告有施用甲
    基安非他命之宿習，其施用方式為玻璃球燒烤吸食煙霧，此
    為其供述在卷，並有扣案之玻璃球管、吸管、吸食器可以佐
    證（偵7333卷第9頁、51-63頁），是證人許哲榮證稱，向被
    告所購得之毒品為甲基安非他命，與被告上開供述及扣案物
    並無不符，亦可互為佐證，至於辯護人辯稱，許哲榮第一次
    與被告購買毒品，如何以暗語約定交易，然許哲榮於原審亦
    已證稱，在本次通話前，已與被告言明以便當、1粒等暗語
    分別代表甲基安非他命、1仟元（原審卷第165-166頁），且
    被告既有許哲榮之聯絡方式，更知道許哲榮之住處附近有「
    竹籬」而約定在該處見面，其於許哲榮勢必於本次通話前有
    一定之交情，是許哲榮證稱在通話前已經約定上開暗語，並
    無不可採信之處。
　⒊至於辯護人辯稱，本件被告購買便當地點應為「○○○○館」，
    並非「○○○○○館」，原判決以警員前往「○○○○○館」查訪結果
    ，其營業時間僅至下午1點半，而認被告辯稱晚上8點前往購
    買便當不可採有所違誤，然被告於偵查中辯稱，當天購買便
    當地點為○○○○○館（偵7333卷第227頁），經檢察官函請警員
    前往查訪後，其營業時間與附表一編號１②之通話時間不符，
    有查訪紀錄表在卷可參（偵7333卷第256頁），於上訴後又
    改稱購買便當地點為「○○○○館」，經本院依辯護人聲請函請
    警員前往查訪結果，「○○○○館」週六營業時間為上午10時至
    下午1時30分，經營半日，有訪紀錄表、現場位置圖、現場
    照片附卷可參（本院卷第145-153頁），則附表一編號1②之
    通話時間110年5月8日為週六，「○○○○館」營業時間僅到下
    午1時30分，被告辯稱當天晚間7時49分通話後前往購買便當
    ，顯不實在，益徵明確。
　⒋是以，被告辯稱當天係為許哲榮購買便當，業經許哲榮明確
    否認，又經檢察官及本院依其辯解查明上開事證，足認被告
    辯解不可採信，被告及辯護人於上訴後，又聲請傳喚證人許
    哲榮，被告主張：我幫他買便當，為何變成買毒品，我真的
    是買便當給許哲榮（本院卷第168頁）、因為許哲榮講話不
    實在（同卷第285頁、289頁），辯護人則主張：被告購買便
    當的地點在○○○○館，最後營業時間為晚上8點，原審認定被
    告犯罪依據之一為素食店的營業時間，此部分有所違誤，另
    許哲榮證述不實，請求再次傳喚等語（本院卷第289頁），
    然就被告是否委請許哲榮購買便當一事，業經被告及原審辯
    護人於交互詰問時反覆與證人許哲榮確認在卷，證人許哲榮
    均明確否認此事，而被告上訴後又改稱購買地點為○○○○館，
    經本院依辯護人聲請函請警員訪視後，○○○○館於週六營業時
    間僅到下午1時30分，而本件被告販賣毒品時間110年5月8日
    為週六，並非如辯護人所稱，營業時間至晚上8時，被告所
    辯顯非真實，是被告及辯護人再以確認被告當天是否幫許哲
    榮購買便當為由，請求傳喚證人許哲榮，自無必要，併予敘
    明。
三、附表一編號２、３部分　　
㈠、附表一編號２部分：
　⒈證人許弘昌於偵查中證稱：附表一編號２②、③、④之通話，是
    我與被告聯絡買安非他命，我要買3仟元安非他命，我們約
    在我家巷口外面，我們一手交錢一手交貨，我沒有欠被告錢
    ，附表一編號２④那通電話被告約我出去後，我就馬上出去，
    被告馬上到了，他是自己1個人過去的（他卷第47頁）等語
    。於原審審理時並證稱：我是直接拿錢給被告，被告拿安非
    他命給我，我直接拿錢他（原審卷第196-197頁）、附表一
    編號２①、②、③、④這次通話有拿毒品，被告說出來是叫我出
    來巷口那裡，被告有拿毒品給我，我拿錢給被告的時候，被
    告現場就拿毒品給我，不是我拿錢給被告，被告去別的地方
    拿毒品給我，是拿安非他命（同卷第204頁）、這次是我走
    出來巷口跟被告拿毒品，我拿3仟元給被告（同卷第210頁）
    等語。證人許弘昌於偵查及審理中，均證稱，被告於２④所示
    通話後，在其○○○住處附近巷口見面，以一手交錢一手交貨
    方式，販賣甲基安非他命1包，並收取現金3仟元。
  ⒉附表一編號２①所示通話內容顯示，被告接獲許弘昌來電稱：
    「你在幹嘛」後，即回稱：「好啦，等一下打給你」、「本
    來早上要打，想說你都沒打，我就不要跟你問」、「我等一
    下打給你」等語，顯見許弘昌雖未表明來意，被告仍知悉許
    弘昌撥打電話之目的，因而立即允諾於稍後回覆，而被告與
    許弘昌本有交情，亦互有聯絡方式，更知悉彼此均有施用毒
    品習性，此為證人許弘昌證稱：被告在我村莊內跟一位老闆
    做鐵皮屋，我們在那裡認識，是經過朋友認識（原審卷第19
    4頁）、（為何知道向被告買毒品？）因為之前我有問他，
    人跟人之間有些不好的習慣，有時候都會隨口問一下，你那
    裡有沒有之類的，我知道被告有在施用毒品，所以問他看看
    ，他就說有（同卷第205頁）等語在卷，而被告確實有施用
    甲基安非他命之習性，為其供述在卷，並有扣案之玻璃球管
    、吸管、吸食器可以佐證（偵7333卷第9頁、51-63頁），可
    見證人許弘昌證稱，因2人均有施用甲基安非他命之需求而
    認識，並非無據。再佐以被告於附表一編號２①②③所示通話內
    容，許弘昌不僅未表明來意，更未與被告約定見面地點，然
    被告卻於附表一編號２④所示通話後，前往許弘昌住處附近巷
    口與其見面，可見被告與許弘昌就見面交易毒品之事，事先
    已有默契，無須於通話中另外約定，同樣對話模式亦可見於
    110年4月18日14時48分、17時14分之通訊監察譯文（偵7333
    卷第207頁），許弘昌撥打電話與被告後，並未表明任何來
    意，被告即稱：「還沒」、「有再打給你啊，不用催」等語
    ，就此證人許弘昌證稱，是我找被告買毒品，被告沒有，就
    沒有交易等語（原審卷第206頁），可見被告販賣毒品與許
    弘昌之模式，係由許弘昌在有施用毒品需求時，撥打電話給
    被告確認是否有毒品可供販賣，2人無須表明毒品交易之相
    關內容，如被告有毒品可供販賣，2人即約定見面。而本件
    被告於接獲附表一編號２①之通話後，另以附表一編號２②之通
    話告知許弘昌「等我半小時」等語，對照被告行動電話之基
    地台位置，係由其住處附近之嘉義縣○○鄉○○村○○○路00○0號
    ，移動前許弘昌住處附近之嘉義縣○○鄉○○村（偵7333卷第20
    7頁），是被告於通話結束後，即前往許弘昌住處附近，並
    於附表一編號２③、④通話中以「出來啊」通知許弘昌外出見
    面後，完成毒品交易，即堪認定。
㈡、附表一編號３部分：
  ⒈證人許弘昌於偵查中證稱：附表一編號３③、④通話那天我跟被
    告買3仟元的安非他命，是約在我家巷口外面，他是附表一
    編號３③那通打給我，叫我走出去，我就走出去，我們就在我
    家巷口交易，一手交錢一手貨，我沒有欠被告錢，後來我跟
    反應他賣太貴，因為我之前跟他拿的行情，我大概知道3仟
    元安非他命量多少，但是這次的量比較少，附表一編號３④這
    通電話就是跟他吵安非他命這一次拿太少給我的事等語（他
    卷第47頁）、附表一編號３③被告說走出來，是有毒品要拿給
    我，他當場有跟我收錢，被告當場拿毒品給我，確實有拿到
    東西，我就拿錢給他，地點是在我家巷口，這次不是我拿錢
    給被告，被告再帶我去別地方拿，是被告在我家巷口拿給我
    （原審卷第202-203頁）、附表一編號３④我說「現在一錢在
    給你多少中間？」意思是被告要賺也不要賺那麼多，我是打
    電話罵被告，拿的東西太離譜，太少了，我要拿走之前沒有
    注意看，回去施用才發現那麼少（同卷第198-199頁、210頁
    ）等語，證人許弘昌於偵查及審理中均證稱，本次為一手交
    錢一手交貨，由被告販賣3仟元之甲基安非他命，且許弘昌
    因數量過少，於交付後另以電話向被告抱怨。　　
　⒉附表一編號３①所示通話，許弘昌並未表明來意，逕稱：「今天有法度某」，被告即答稱：「有啊，要一樣喔」、「人要看現金才要啊」、「人就要看現金」、「人要看現金較多」等語，與上開附表一編號２之通話模式相同，其2人通話之目的在購買毒品甚明（詳如上㈠⒉部分之證據及說明），而被告通話結束前稱：「賀啊、賀啊，我處理我處理吼」、「我知、我知」等語，足見被告對於交易與先前「一樣」的毒品與許弘昌已達成共識。被告於附表三編號３①之通話與許弘昌約定交易毒品後，再以附表三編號３②之通話告知許弘昌：「有啊，7、8點那邊」、「我會打給你」等語，用以通知許弘昌已經取得其約定購買之毒品，約7、8時許可以完成交易，被告隨即於同日晚間8時15分抵達許弘昌住處附近時，以附表一編號３③之電話通知許弘昌外出見面而完成毒品交易。而許弘昌因不滿被告所販賣之毒品數量較少，再於同日稍後以附表一編號３④之通話向被告抱怨稱：「現在一錢再給你多少中間，沒有超過像我提早這給你這麼多啦，最多4、5千而已，要再跟林爸賺錢要再跟林爸」、「我跟你講麥相騙，這邊也是内行的啊」、「我跟你講我都拿現金給你，給你...有的沒的要再」、「我跟你講你準要賺的話也要…你聽懂我意思嗎，我沒有要利用我的」、「不要讓我變臉，我我沒騙你」等語，足以佐證被告確實有販賣甲基安非他命與許弘昌之事實。
㈢、被告雖辯稱，這2次都是與許弘昌去○○陸橋旁某○○場拿甲基安
    非他命，二人各出資3仟元等語，及辯護人辯護稱，許弘昌
    於警詢時並未經警察播放通訊監察錄音，只有拿書面資料看
    ，許哲榮沒有聽過通訊監察譯文，但其與被告間有非常多通
    聯紀錄，許弘昌在製作警詢筆錄時，已經超過2、3個月，許
    弘昌如何在沒有聽過通訊監察譯文之情況下確認就是這兩次
    被告販賣毒品給他，僅以譯文讓許弘昌指認，無法證明被告
    犯罪等語。然查：
　⒈就本件是否為合資購買，於偵查中及原審交互詰問程序，均
    經證人許弘昌數度證述明確如下：被告有帶我去○○○○場那邊
    附近跟某位年籍不詳之人拿過甲基安非他命，有拿成功。附
    表一編號２①、②、③、④的通話內容應該是巷口，從譯文來看
    被告應該是在巷口那邊拿安非他命給我（偵7333號卷第356
    頁）、附表一編號３③被告說走出來，是有毒品要拿給我，他
    當場有跟我收錢，被告當場拿毒品給我，確實有拿到東西，
    我就拿錢給他，地點是在我家巷口，這次不是我拿錢給被告
    ，被告再帶我去別地方拿，是被告在我家巷口拿給我（同卷
    第202-203頁）、附表一編號３④是我覺得毒品太少所以生氣
    ，我跟被告說要賺錢也不是這樣賺，因為我生氣所以有印象
    ，我記得不是合資的那一次（同卷第210-211頁）、這二次
    （即附表一編號２、３）都有拿到安非他命，都是被告拿給我
    安非他命，我都是拿錢給被告，這二次我沒有看到其他人（
    同卷第358頁）、我跟被告買毒品，有曾經被告帶我去，當
    不認識的人的面，被告拿6仟元給對方，然後拿毒品回來，
    是被告帶我去的，去○○十字路口那邊的○○中學，只有那一次
    ，確定不是起訴的這兩次（同卷第207頁、209頁）等語，其
    證稱附表一編號２、３係以現金向被告購買甲基安非他命，並
    無合資之事實，而被告雖曾與許弘昌合資向不詳之人購買甲
    基安非命，然並非本件附表一編號２、３之犯行，亦經證人許
    弘昌確認無誤，被告所辯已屬無據。
  ⒉除證人許弘昌證述明確外，依附表一編號２所示通訊監察譯文
    ，被告與許弘昌之對話均未出現另須再向第三人詢問或確認
    之內容，二人亦未對合資之金額或數量為任何表示，反而可
    見被告在接獲許弘昌來電後稱：「好啦，我等一下打你」後
    ，再回電稱：「等我半小時」，隨後被告行動電話基地台位
    置即出現在許弘昌住處附近之嘉義縣○○鄉○○村（偵7333卷第
    207頁），如非被告於通話時，已經確定有毒品足以販賣與
    許弘昌，被告實無可能為如此肯定之表示，此可比對以被告
    與許弘昌間，另於110年4月18日14時48分、17時14分之通話
    內容略以：「（許弘昌）一樣喔」、「（被告）還沒啦」、
    「（許弘昌）怎麼這樣？」「（被告）我也不知道」、「（
    被告）沒有啦沒有啦，有再打給你，不用催」（偵7333卷第
    207頁），可見被告如於許弘昌來電購買毒品時，無毒品可
    供販賣而需另向第三人取得之情況下，會向許弘昌表明另與
    第三人確認後再回電之意旨，而非如附表一編號２所示通話
    ，直接對許弘昌為肯定之表示，並隨即前往許弘昌住處完成
    交易，是被告辯稱，當天二人一起前往向第三人購買毒品，
    即非可採。　
　⒊附表一編號３部分，被告雖於接獲許弘昌來電時稱：「要一起喬事情我先跟你收」、「你跟我作夥來」、「人要看現金才要啊」、「看你要先和我來還是怎樣」等語，而有邀約許弘昌先提出金錢再一起前往取得毒品之意，然而就被告上開一同前往取得毒品之提議，許弘昌於通話中以：「我又不曾七逃欸」等語拒絕，被告因而稱：「賀啊賀啊我處理，我處理吼」、「我知我知」等語，是被告在許弘昌拒絕一同前往後，已改稱由其處理，而取消一同前往之提議。嗣被告於確認取得毒品後，即於同日稍後以附表一編號３②、③之通話向許弘昌回覆：「有啊」、「7、8點那邊」、「走出來啊」等語，二人因而完成毒品交易，是被告辯稱本件為許弘昌與其一同前往向第三人取得毒品，委無足採，證人許弘昌證稱，本次為被告前來其住處巷口販賣甲基安他命，與通訊監察譯文較為相符。次以，被告販賣毒品與許弘昌後，許弘昌因覺毒品數量過少，於同日稍後以附表一編號３④所示通話向被告抱怨稱：「我跟你講麥相騙，這邊也是内行的啊」、「我跟你講你準要賺的話也要…你聽懂我意思嗎，我沒有要利用我的」、「不要讓我變臉，我沒騙你」等語，如被告僅是與許弘昌合資購買，許弘昌有何向被告抱怨數量太少之理，更明確稱被告「要賺的話」等語，可見被告確實為毒品買賣之獲利者，並非單純合資向上游毒品購買毒品，且被告對於許弘昌上開抱怨，僅回稱：「賀啦、賀啦」等語，如其與許弘昌屬合資購買，上游毒販短給毒品數量，被告同為受害之人，又何需曲意奉承許弘昌之指摘，是本件並非被告與許弘昌合資向第三人購買毒品，已可認定。
　⒋至於辯護人又以，依證人許弘昌於本院審理時證稱：「（110
    年8月9日你去製作警詢筆錄，警察給你看的監聽資料，是11
    0年5月25日、110年6月18日，你看到的監聽資料，與你製作
    筆錄時，已經相隔2、3個月，在這中間你與被告還有多次聯
    絡，你沒有聽錄音，只有看書面，你能確認你指證的這兩通
    電話就是要向被告購買毒品？）沒有辦法肯定」等語（本院
    卷第227頁），辯稱偵查中證人許弘昌並未經播放通訊監察
    錄音，僅提示通訊監察譯文，其無法明確分辨附表一編號２
    、３之對話是否為購買毒品部分，實則，關於通訊監察所得
    證據之調查方式，並未規定僅限於勘驗一種，凡符合法定調
    查證據之方式，並踐行合法之調查程序即得作為認定犯罪事
    實之依據，本件證人許弘昌於偵查中坦承門號0000000000號
    為其所持用（他卷第47頁），亦未曾否認附表一編號２、３所
    示譯文為其與被告之通話，本無播放通訊監察錄音之絕對必
    要，而證人許弘昌之所以確認上開通話為被告販賣毒品之通
    話，主要係以上開通話中，二人均約定在許弘昌住處附近巷
    口見面，並非一同前往向第三人購買毒品之情況，此為檢察
    官於偵查中提示通訊監察譯文與許弘昌確認在卷（偵7333號
    卷第356-357頁），而許弘昌雖證稱另有與被告合資購買之
    情況，然並非附表一編號２、３相約在其住處附近見面，此參
    其於原審證稱：我跟被告買毒品，有曾經被告帶我去，當不
    認識的人的面，被告拿6仟元給對方，然後拿毒品回來，是
    被告帶我去的，去○○十字路口那邊的○○中學，只有那一次，
    確定不是起訴的這兩次（原審第207頁、209頁）等語即明，
    再稽之以被告與許弘昌110年4月18日14時48分、17時14分之
    通話內容，如被告無毒品可供販賣而需另向第三人取得時，
    被告於通話中係向許弘昌表示需另外確認再回覆，並非如附
    表一編號２、３所示通話，直接與許弘昌約定在住處附近見面
    ，因此，證人許弘昌依通訊監察譯文內容證稱，附表一編號
    ２、３所示通話係被告前來其住處附近販賣毒品，非無所據，
    辯護人僅以許弘昌於偵查中未經播放通訊監察錄音為由，認
    其證述不可採信，要非可採。
四、綜上，本件事證已經明確，被告所辯不足採信，應依法論罪
    科刑。
肆、論罪科刑
一、核被告林坤琪所為，均係犯毒品危害防制條例第4條第2項之
    販賣第二級毒品罪。其基於販賣之目的而持有第二級毒品之
    低度行為，為販賣之高度行為所吸收，不另論罪。被告所犯
    附表一所示之3罪，犯意各別，行為互殊，應分論併罰。
二、駁回上訴之理由
㈠、原判決以被告犯毒品危害防制條例第4條第2項之販賣第二級
    毒品罪，共3罪，均事證明確，予以論罪科刑，並說明被告
    本件犯行構成累犯，及依司法院大法官釋字第775號解釋審
    酌後，應依刑法第47條第1項規定加重其刑之理由，量刑部
    分則以被告之責任為基礎，審酌被告之犯罪動機、犯罪手段
    、生活狀況、品行、智識程度、犯罪所生之危害等各項因素
    後（原判決於科刑理由欄先記載「被告犯後坦承犯行，知所
    悔悟」，嗣又稱被告「犯後否認犯行，難謂有所悔意」而有
    矛盾，然核其全判決書內容意旨，應係認為被告犯後否認犯
    行，上開關於被告坦承犯行之記載，則屬誤載，因除去該誤
    載部分後，仍不影響於被告之量刑，爰予更正，併予敘明）
    ，分別量處如附表一所示之刑，並定應執行刑為有期徒刑10
    年8月。沒收部分說明，扣案行動電話1支及搭配使用門號00
    00000000號SIM卡1枚，為被告所有，供本件犯罪所用之物，
    依毒品危害防制條例第19條第1項規定宣告沒收，被告犯罪
    所得各1仟元、3仟元、3仟元，依刑法第38條1第1項前段、
    第3項規定，宣告沒收之，於全部或一部不能沒收或不宜執
    行沒收時，追徵其價額。核其認事用法並無違誤，量刑亦屬
    妥適。
㈡、被告上訴後，仍以前詞否認犯罪，並無理由，已如前述。
㈢、原審於110年11月23日審理程序中，提示被告全國前案紀錄表
    予以調查，並於量刑辯論時，諭知檢察官、被告及辯護人就
    累犯加重部分進行辯論（原審卷第222頁、224頁），以此量
    刑調查程序之結果，認定被告因公共危險案件，經原審法院
    以105年度嘉交簡字第1200號判決判處有期徒刑2月確定，於
    105年11月22日執行完畢，本件屬累犯，並說明其依刑法第4
    7條規定加重其刑所審酌之理由，已合於司法院大法官釋字
    第775號解釋之意旨，至於最高法院大法庭雖於111年4月27
    日宣示110年度台上大字第5660號裁定，裁定主文為「為被
    告構成累犯之事實及應加重其刑之事項，均應由檢察官主張
    並具體指出證明之方法後，經法院踐行調查、辯論程序，方
    得作為論以累犯及是否加重其刑之裁判基礎。」然其於裁定
    理由並指明：「本院刑事大法庭之裁定，除因依法院組織法
    第51條之10規定，對提案庭提交之案件有拘束力外，基於預
    測可能性及法安定性之精神，並無溯及既往之效力。故本裁
    定宣示前各級法院所踐行之訴訟程序及裁判，與本裁定意旨
    不符者，尚無從援引為上訴或非常上訴之理由。是以，於本
    裁定宣示前，下級審法院在檢察官未主張或盡其舉證、說明
    責任之情形下，業依職權調查，因而論以累犯，本乎前科形
    成累犯處斷刑或作為宣告刑事由之裁量，只須滿足其一，其
    評價即足，上級審法院自不能據以撤銷原判決，應予指明。
    」是辯護人以上開最高法院大法庭裁定，主張檢察官就累犯
    部分，未盡舉證責任，即非有理由。而辯護意旨另以，構成
    累犯之前科屬公共危險犯罪，與本件販賣毒品罪質、態樣不
    同，不應加重其刑，然累犯之立法意旨，在於行為人前已因
    犯罪而經徒刑執行完畢或一部之執行赦免後，理應產生警惕
    作用，返回社會後能因此自我控管。於行為人故意再犯有期
    徒刑以上之罪之情形，其對於刑罰之反應力顯然薄弱，乃由
    法院裁量是否加重最低本刑，以符罪刑相當之原則，非必以
    前後所犯兩罪須為同一罪名，或所再犯之罪其罪質與前罪相
    同或相類之犯行為必要（最高法院110年度台上字第5204號
    判決意旨參照），本件屬販賣毒品罪之侵害公共法益案件，
    刑罰保護之對象兼及社會大眾之安全與健康利益，被告前案
    亦屬侵害公共法益案件，所處之輕度自由刑，經被告易科罰
    金執行完畢，並未因此對被告產生規範、矯正功效，被告仍
    持續與毒品為伍，不僅施用毒品，更販賣毒品與他人，生活
    顯然偏離常軌，無法維持社會正常生活，對於曾經科處之刑
    罰反應力薄弱，仍有依累犯犯重其刑之必要，原判決依法加
    重其刑，尚無違誤。
㈣、辯護意旨另主張，本件如成立犯罪，應適用刑法第59條規定
    酌減其刑，然刑法第59條規定之酌量減輕其刑，係指犯罪另
    有特殊之原因與環境，在客觀上足以引起一般同情，認為即
    使予以宣告法定最低度刑，猶嫌過重者，方有其適用，本件
    被告販賣3次第二級毒品，犯罪所得各1仟元、3仟元、3仟元
    ，並非微量販賣，或親友間零星轉讓之情況，且被告有固定
    之毒品來源，足以獨立完成毒品買賣交易，相較於施用毒品
    者因受毒癮驅策，淪為擔任遞送毒品、收取價金角色，以換
    取免費毒品施用之共同販毒者，被告犯罪情節已難謂輕微，
    亦無何足以引起一般同情之可言，且被告本件犯行因適用10
    9年1月15日修正公布，同年7月15日生效施行之毒品危害防
    制條例規定，法定刑度本有提高，其立法理由略以：「近年
    來查獲案件之數據顯示，製造、運輸、販賣第二級毒品之行
    為有明顯增加趨勢，致施用第二級毒品之人口隨之增加，為
    加強遏阻此類行為，爰修正第二項規定，將製造、運輸、販
    賣第二級毒品之最低法定刑提高為十年有期徒刑。」是修法
    前之法定刑度，顯然無法達到遏止販賣毒品犯罪之目的，因
    而有提高處罰之必要，而如於修正後，法院在無特殊情況下
    ，另又援引刑法第59條規定酌減其刑，實與修法目的有違，
    是以，辯護人主張本件應依刑法第59條規定酌減其刑，為無
    理由。
㈤、綜上，本件被告上訴為無理由，應予駁回。　　　
伍、應適用之程序法條：刑事訴訟法第368條。　　
本案經檢察官賴韻羽提起公訴、檢察官陳昱旗到庭執行職務。
中　　華　　民　　國　　111 　年　　10　　月　　18　　日
                  刑事第二庭    審判長法　官  楊清安
                                      法　官  陳顯榮
                                      法　官  蕭于哲
以上正本證明與原本無異。
如不服本判決應於收受送達後20日內向本院提出上訴書狀，其未
敘述上訴理由者，並得於提起上訴後20日內向本院補提理由書（
均須按他造當事人之人數附繕本）「切勿逕送上級法院」。
　　　　　　　　　　　　　　　　　　　書記官  鄭信邦　　
中　　華　　民　　國　　111 　年　　10　　月　　18　　日
附錄本案論罪科刑法條全文
毒品危害防制條例第4條
製造、運輸、販賣第一級毒品者，處死刑或無期徒刑；處無期徒
刑者，得併科新臺幣3千萬元以下罰金。
製造、運輸、販賣第二級毒品者，處無期徒刑或10年以上有期徒
刑，得併科新臺幣1千5百萬元以下罰金。
製造、運輸、販賣第三級毒品者，處7年以上有期徒刑，得併科
新臺幣1千萬元以下罰金。
製造、運輸、販賣第四級毒品者，處5年以上12年以下有期徒刑
，得併科新臺幣5百萬元以下罰金。
製造、運輸、販賣專供製造或施用毒品之器具者，處1年以上7年
以下有期徒刑，得併科新臺幣1百50萬元以下罰金。
前五項之未遂犯罰之。

附表一、犯罪事實與宣告刑
編號 買受人 交易過程 通訊監察譯文 原判決主文  １  許哲榮 林坤琪與許嘉鴻、許哲榮於右列所示通話結束後，於110年5月8日晚間9時許，在許哲榮位於嘉義縣○○鄉○○村○○○00號之住處外，由林坤琪交付1小包甲基安非他命與許哲榮，並收取現金1,000元而完成交易。 ① (A)林坤琪（0000000000，受話） (B)許嘉鴻（000000000） 通話時間： 　110年5月8日晚間7時47分19秒 A：叫榮啊打電話給我啊。 B：啥？ A：叫榮啊打電話給我。 B：喔。 林坤琪販賣第二級毒品，累犯，處有期徒刑拾年貳月。扣案如附表二編號1所示之物沒收；未扣案之犯罪所得新臺幣壹仟元沒收，於全部或一部不能沒收或不宜執行沒收時，追徵其價額。    ② (A)林坤琪（0000000000，受話） (B)許哲榮（0000000000） 通話時間： 同日晚間7時49分55秒 A：嘿。 B：喂。 A：你講。 B：嘿怎樣。 A：你榮啊喔。 B：嘿啦。 A：我這邊兩粒素食欸吃飽了嗎，我兩粒素食拿去給你吃。 B：啥？ A：兩粒素食欸啦，便當。 B：這樣喔，要這麼慎重。 A：還是還是要一粒？ B：一粒啦。 A：一粒喔。 B：嘿啦我。 A：那個...吃才會飽啊。 B：不要啦一粒就好。 A：好好。     ③ (A)林坤琪（0000000000，發話） (B)許哲榮（0000000000） 通話時間：   同日晚間8時46分5秒 B：喂 A：來竹謀(台語)。 B：好。   ２  許弘昌 林坤琪、許弘昌於右列所示通話結束後，於110年5月25日晚間9時37後某時許，在許弘昌位於嘉義縣○○鄉○○○000號之00住處外巷口，由林坤琪交付1小包甲基安非他命與許弘昌，並收取現金3,000元而完成交易。 ① (A)林坤琪（0000000000，受話） (B)許弘昌（0000000000） 通話時間： 　110年5月25日上午10時32分28秒 B：喂。 A：嘿，啊安那。 B：你在幹嘛。 A：好啦等一下打給你 B：喔。 A：嘿啊本來早上要打，想說你都沒打，我就不要跟你問， B：你做工作？ A：沒啦休息，我等一下打給你啦。 B：賀啦。 林坤琪販賣第二級毒品，累犯，處有期徒刑拾年肆月。扣案如附表二編號1所示之物沒收；未扣案之犯罪所得新臺幣參仟元沒收，於全部或一部不能沒收或不宜執行沒收時，追徵其價額。    ② (A)林坤琪（0000000000，發話） (B)許弘昌（0000000000） 通話時間：   同日晚間8時31分3秒 B：喂。 A：等我半小時。 B：幹你娘林爸... A：外面...某啦啊就女朋友在旁邊，吼賀啊賀啊安捏安捏吼。     ③ (A)林坤琪（0000000000，發話） (B)許弘昌（0000000000） 通話時間： 　同日晚間9時29分54秒 B：喂。 A：出來啊。     ④ (A)林坤琪（0000000000，發話） (B)許弘昌（0000000000） 通話時間： 　同日晚間9時37分35秒 A：出來啊。 B：喔。   ３  許弘昌 林坤琪、許弘昌於右列所示通話結束後，於110年6月18晚間8時15分後某時許，在許弘昌位於嘉義縣○○鄉○○○000號之00住處外巷口，由林坤琪交付1小包甲基安非他命與許弘昌，並收取現金3,000元而完成交易。 ① (A)林坤琪（0000000000，受話） (B)許弘昌（0000000000） 通話時間： 　110年6月18日下午5時39分35秒 A：喂。 B：喂。 A：嘿。 B：阿今天有法度某？ A：有啊要一樣喔。 B：我跟你講有法度說有法度，不要讓我講安捏。 A：我知啦，事請我跟你講...要...一起喬事情我先跟你收。 B：某啦我就跟你說過了啊。 A：某你跟我作夥來，某我跟你講。 B：你。 A：人就要看現金。 B：啥。 A：人要看現金較多。 B：聽無。 A：人要看現金才要啊看你安那啦。 B：喂你說啥。 A：人說要看，人要先看現金啊，看你要先和我來還是怎樣...。 B：嗯，我這又不曾七逃欸。 A：賀啊賀啊我處理我處理吼。 B：我說對某 A：我知我知... 林坤琪販賣第二級毒品，累犯，處有期徒刑拾年肆月。扣案如附表二編號1所示之物沒收；未扣案之犯罪所得新臺幣參仟元沒收，於全部或一部不能沒收或不宜執行沒收時，追徵其價額。    ② (A)林坤琪（0000000000，受話） (B)許弘昌（0000000000） 通話時間： 　同日晚間7時47分10秒 B：喂安那？ A：有啊，7、8點那邊。 B：安那？ A：7、8點那邊。 B：喔賀賀賀。 A：我會打給你。 B：賀賀賀。     ③ (A)林坤琪（0000000000，發話） (B)許弘昌（0000000000） 通話時間： 　同日晚間8時15分44秒 B：喂 A：走出來啊。     ④ (A)林坤琪（0000000000，受話） (B)許弘昌（0000000000） 通話時間： 　110年6月18日晚間23時59分00秒　　 A：喂。 B：喂。 A：嘿。 B：我跟你講啊。 A：嘿。 B：現在一錢再給你多少中間，沒有超過像我提早這給你這麼多啦，最多... 最多4、5千而已，要再跟林爸賺錢要再跟林爸...(模糊）。 A：某啦。 B：(模糊)。 A：某啦。 B：某，啊個某，我跟你講麥相騙，這邊也是内行的啊。 A：吼。 B：你戳有沒有戳的我多啊你聽有某。 A：某啦這你...你就跟你看多少就好啊。 B：安捏你知某，我跟你講我都拿現金給你，給你...有的沒的要再。 A：...。 B：我跟你講你準要賺的話也要…你聽懂我意思嗎，我沒有要利用我的。 A：我麥啦。 B：你今天。 A：某啦...知道那個不認識欸...拿便宜欸啊。 B：日後有時候做事情齁，就要嘿齁，我不會跟你騙。 A：賀啊賀啊。 B：不要讓我變臉，我我沒騙你。 A：賀啦賀啦。 B：賀某。　  

附表二：扣案物
編號 名稱及數量  １ 扣案之型號SAMSUNG、黑色行動電話1支（含0000000000號SIM卡1枚）  ２ 夾鏈袋5個  ３ 吸食器1組  ４ 玻璃球管1支  ５ 斜削吸管1支